# 企业要求对期末余额发表审计意见

提问人：hh9711 时间：2015-04-06 22:12:09
实务中，对被审计单位的财务报表进行了审计，出具审计报告时，被审计单位要求审计报告所附报表中，只列示期末余额和本期发生额，请问各位老师，对于这种审计报告，报告正文如何撰写，报表附注中的编制基础如何披露？

回答人：chenyiwei
这也是一种特殊编制基础的财务报表（未在所有方面遵循企业会计准则），审计报告应按照 1601 号审计准则的相关规定出具。编制基础中应说明未编制和提供比较数据的原因、报表的编制目的和用途限制等。审计报告正文中需添加强调事项段，提请报表使用者关注编制基础部分中的相关披露，以及用途限制的有关内容。